臺灣高等法院刑事裁定
110年度抗字第419號
抗  告  人  
即  聲請人  許春風


上列抗告人即聲請人因聲請撤銷檢察官處分案件，不服臺灣臺北
地方法院中華民國110年2月23日裁定（110年度聲字第111號），
提起抗告，本院裁定如下：
    主  文
抗告駁回。                                             
    理  由
一、原裁定意旨略以：本件抗告人即聲請人許春風（下稱抗告人
    ）因不服臺灣臺北地方檢察署（下稱臺北地檢署）檢察官就
    該署109年度他字第14060號案件於民國110年1月5日所為簽
    准結案之處分，向臺灣臺北地方法院（下稱臺北地院）聲請
    撤銷原處分，有抗告人之刑事準抗告狀在卷可稽。然依刑事
    訴訟法第416條之規定，準抗告之客體，係以對審判長、受
    命法官、受託法官或檢察官所為該條第1項所定之4款處分有
    所不服者，始得提起，而抗告人係對檢察官所為之簽准結案
    處分聲明不服，顯非刑事訴訟法第416條第1項所定得提起準
    抗告之客體，本件聲請於法即有未合，應予駁回等語。
二、抗告意旨如附件刑事再抗告狀所載。
三、按法院就刑事訴訟法第416條規定之聲請所為裁定，不得抗
    告，但對於其就撤銷罰鍰之聲請而為者，得提起抗告；原審
    法院認為抗告不合法律上之程式或法律上不應准許，或其抗
    告權已經喪失者，應以裁定駁回之，刑事訴訟法第418條第1
    項、第408條第1項前段分別定有明文。又抗告法院認為抗告
    有刑事訴訟法第408條第1項前段之情形者，應以裁定駁回之
    ，刑事訴訟法第411條前段亦有明定。
四、經查：
  ㈠按「抗告」係指抗告權人不服「原審法院」尚未確定之裁定
    ，請求上級法院以裁定撤銷或變更原裁定之救濟方法；「再
    抗告」則係不服「抗告法院」對於抗告所為未確定之裁定，
    再向其上級法院請求撤銷或變更之救濟方法。故「再抗告」
    係不服「抗告法院」所為之裁定，對於原審法院之裁定，並
    不生再抗告之問題。本件抗告人雖提出「刑事再抗告狀」，
    且記載不服臺北地院110年度聲字111號裁定，於法定期間內
    提起再抗告云云，惟該裁定非屬「抗告法院」所為之裁定，
    抗告人對之聲明不服，本應依抗告程序救濟，其主張係提起
    再抗告，並於前揭書狀載明係「刑事再抗告狀」等語，應認
    實係提出「抗告」之意，合先敘明。
  ㈡本件抗告人對臺北地檢署檢察官於110年1月5日，就109年度
    他字第14060號案件所為簽准結案之處分不服，聲請撤銷該
    處分，經臺北地院以檢察官簽結之處分並非刑事訴訟法第41
    6條第1項各款所定得提起準抗告之客體為由，於110年2月23
    日以110年度聲字第111號裁定駁回抗告人之聲請在案。揆諸
    前揭規定，上開裁定既非屬就撤銷罰鍰之聲請而為者，自不
    得抗告，是抗告人提起本件抗告，顯屬法律上所不應准許，
    且無從補正，而應予駁回。
　㈢至抗告人雖稱其依刑事訴訟法第415條第1項第5款規定提起再
    抗告云云；然刑事訴訟法第415條第1項第5款規定，係對於
    同法第486條聲明疑義或異議之抗告裁定，得提起再抗告。
    而所謂聲明疑義係指對於有罪裁判之文義不明者提出聲明疑
    義；聲明異議則係指以檢察官執行之指揮不當（包含執行之
    指揮違法及執行方法不當等情形）者提出聲明異議，而本件
    抗告均不在上述範疇內，自無從依上開規定提起再抗告，故
    抗告人此部分所述尚有誤解，併此敘明。
據上論斷，應依刑事訴訟法第411條前段，裁定如主文。
中　　華　　民　　國　　110 　年　　3 　　月　　16　　日
                  刑事第四庭  審判長法　官  陳筱珮
                                    法　官  吳元曜
                                    法　官  羅郁婷
以上正本證明與原本無異。
不得再抗告。
                                    書記官  蔡易霖
中　　華　　民　　國　　110 　年　　3 　　月　　17　　日